【裁判字號】    98,審訴,845
【裁判日期】    980522
【裁判案由】    毒品危害防制條例
【裁判全文】
臺灣桃園地方法院宣示判決筆錄         98年度審訴字第845號
公  訴  人  臺灣桃園地方法院檢察署檢察官
被      告  乙○○
                   （現另案於臺灣桃園女子監獄執行中）
指定辯護人  本院公設辯護人甲○○
上列被告因違反毒品危害防制條例案件，於中華民國98年5 月22
日下午4 時許，在本院第十法庭宣示判決，出席職員如下：
          法  官  林靜梅
          書記官  施春祝
法官起立朗讀判決主文、犯罪事實要旨、附記事項、處罰條文，
及告以上訴限制、期間並提出上訴狀之法院，且諭知記載其內容
：
一、主  文：
    乙○○施用第一級毒品，累犯，處有期徒捌月，扣案之第一
    級毒品海洛因包含袋（驗餘合計淨重零點柒玖貳公克）
    均沒收銷燬之，注射針筒柒拾伍支均沒收；又施用第二級毒
    品，累犯，處有期徒刑伍月，扣案之內含第二級毒品甲基安
    非他命殘渣之玻璃球吸食器壹組沒收銷燬之，吸食器壹組沒
    收；應執行有期徒刑壹年，扣案之第一級毒品海洛因包含
    袋（驗餘合計淨重零點柒玖貳公克）及內含第二級毒品甲
    基安非他命殘渣之玻璃球吸食器壹組均沒收銷燬之，注射針
    筒柒拾伍支及吸食器壹組均沒收。
二、犯罪事實要旨：
    緣乙○○前於民國88、89年間先後因施用毒品案件，經觀察
    勒戒後，因無繼續施用毒品傾向，分別經臺灣臺中地方法院
    檢察署、臺灣板橋地方法院檢察署以88年度偵字第713 號、
    89年度毒偵緝字第802 號為不起訴處分而確定在案；復於90
    年間因施用毒品案件，經臺灣板橋地方法院以90年度毒聲字
    第751 號裁定令入戒治處所施以強制戒治，嗣經臺灣板橋地
    方法院以90年度毒聲字第4659號裁定停止戒治併付保護管束
    出所，復經臺灣板橋地方法院以91年度毒聲字第1265號裁定
    撤銷停止戒治，於91年12月26日戒治期滿執行完畢，該次施
    用毒品案件並經臺灣板橋地方法院以90年度易字第1243號判
    決判處有期徒刑8 月，上訴後，經臺灣高等法院以90年度上
    易字第2757號撤銷原判決，改判處有期徒刑6 月而確定在案
    ；又於90年間因竊盜案件，經臺灣板橋地方法院以90年度板
    簡字第1778號判決判處有期徒刑2 月而確定在案，前開二罪
    嗣經臺灣板橋地方法院以91年度聲字第2139號裁定應執行有
    期徒刑7 月而確定在案；另於91年間因施用毒品案件，經臺
    灣板橋地方法院以91年度簡字第289 號判決判處有期徒刑6
    月而確定在案，上揭數罪接續執行，於93年1 月4 日執行完
    畢（於本案構成累犯）；再於97年間因施用毒品案件，經臺
    灣板橋地方法院以97年度訴字第4858號判決判處有期徒刑8
    月、5 月，應執行有期徒刑1 年而確定在案，現正執行中詎
    其仍不知悔改，復分別基於施用第一、二級毒品之犯意，於
    97年12月29日上午某時，在其位於桃園縣龜山鄉○○路236
    巷36號5 樓之16居處內，以針筒注射施用第一級毒品海洛因
    及以玻璃球燒烤之方式施用第二級毒品甲基安非他命（起訴
    書誤載為安非他命）各1 次，嗣於97年12月29日22時15分許
    ，在桃園縣龜山鄉○○路236巷18 號前，其與友人劉青三經
    警盤查攔檢而查獲，並自劉青三身上起獲其所有之第一級毒
    品海洛因1 包（此係乙○○所有而預備供己施用，於出門前
    放置在友人劉青山身上，驗前淨重0.1290公克，因鑑驗使用
    費失0. 0020 公克，驗餘淨重0.1270公克，含與毒品無法析
    離之包裝袋1 個），之後經警員將乙○○帶往其前開居處，
    復自該址扣得其所有第一級毒品海洛因1 包（驗前淨重0.22
    00公克，因鑑驗使用費失0.0015公克，驗餘淨重0.2185公克
    ，含與毒品無法析離之包裝袋1 個）、第一級毒品海洛因1
    包（驗前淨重0. 0410 公克，因鑑驗使用費失0.0073公克，
    驗餘淨重0.0337公克，含與毒品無法析離之包裝袋1 個）、
    內含第二級毒品甲基安非他命殘渣之玻璃球吸食器1 組及其
    所有而分別供其施用第一級毒品所用之注射針筒75支（其中
    1 支已使用過，但均無毒品殘留）、施用第二級毒品所用之
    吸食器1 組（乙○○所涉轉讓第二級毒品部分及劉青三所涉
    施用第二級毒品部分，均由檢察官另案偵辦中）。
三、附記事項：
  (一)扣案之第一級毒品海洛因3 包，其中包裝袋部分，依現行檢
    驗方式乃以刮除方式為之，包裝袋上仍會摻殘若干毒品無法
    分離，應一體視為毒品部分，而依毒品危害防制條例第18條
    第1 項前段規定宣告均沒收銷燬之；至鑑驗費失之毒品部分
    ，既已滅失，爰不另為沒收銷燬之宣告；另扣案之玻璃球吸
    食器1 組，因含有第二級毒品甲基安非他命之殘渣，自應一
    體視為毒品部分，而依毒品危害防制條例第18條第1 項前段
    規定，宣告沒收銷燬之。
  (二)另於上揭時間、地點，在劉青三身上扣得之第二級毒品甲基
    安非他命13包（驗前合計淨重6.1130公克，因鑑驗使用費失
    0. 0003 公克，驗餘合計淨重6.1127公克，含與毒品無法析
    離之包裝袋13個），固係毒品危害防制條例第18條第1 項前
    段規定之應沒收之物，惟非本案被告所有，亦與本案犯行無
    關，且係涉及他案被告犯行之證物，爰不予宣告沒收銷燬之
    ；又於劉青三身上扣得之玻璃球吸食器1 組，被告否認為其
    所有，業經被告於本院審理時供陳在卷，而此吸食器又非違
    禁物，且無積極證據證明係被告所有供犯罪所用之物，爰不
    予宣告沒收；另於被告住處扣得之第二級毒品甲基安非他命
    1 包（驗前淨重1.7290公克，因鑑驗使用費失0.0003公克，
    驗餘淨重1.7287公克，含與毒品無法析離之包裝袋1 個），
    固係毒品危害防制條例第18條第1 項前段規定之應沒收之物
    ，然因被告另涉有轉讓第二級毒品罪嫌，前開扣案之第二級
    毒品甲基安非他命1 包為該案之重要證物，為免該案日後調
    查、審理困難，爰不為沒收銷燬之諭知。
四、處罰條文：
    毒品危害防制條例第10條第1 項、第2 項、第18條第1 項前
    段，刑法第11條、第47條第1 項、第38條第1 項第2 款、第
    51條第5 款。
五、協商判決除有刑事訴訟法第455 條之4 第1 項第1 款於本訊
    問程序終結前，被告撤銷協商合意或檢察官撤回協商聲請者
    ；第2 款被告協商之意思非出於自由意志者；第4 款被告所
    犯之罪非第455 條之2 第1 項所定得以協商判決者；第6 款
    被告有其他較重之裁判上一罪之犯罪事實者；第7 款法院認
    應諭知免刑或免訴、不受理者情形之一，及違反同條第2 項
    「法院應於協商合意範圍內為判決；法院為協商判決所科之
    刑，以宣告緩刑或2 年以下有期徒刑、拘役或罰金為限」之
    規定者外，不得上訴。
六、如有前述例外得上訴之情形，又不服本件判決，得自收受判
    決送達後10日內，向本院提出上訴書狀，上訴於第二審法院
    。
中    華    民    國    98    年     5     月    22   日
                        刑事庭    法  官  林靜梅
以上正本證明與原本無異。
                                  書記官  施春祝
中    華    民    國    98    年     5     月    22   日
附錄本案論罪科刑依據之法條：
毒品危害防制條例第10條
施用第一級毒品者，處 6 月以上 5 年以下有期徒刑。
施用第二級毒品者，處 3 年以下有期徒刑。


司法院資訊處製作；財團法人民間司法改革基金會備份。
